臺灣高雄地方法院刑事判決　　　　　　　96年度訴字第3839號
公　訴　人　臺灣高雄地方法院檢察署檢察官
被　　　告　乙○○
上列被告因毒品危害防制條例案件，經檢察官提起公訴（96年度
毒偵字第7025號），被告於本院準備程序中為有罪陳述，經合議
庭裁定由受命法官依簡式審判程序獨任審理，本院判決如下：
    主  文
乙○○施用第一級毒品，累犯，處有期徒刑捌月，扣案之海洛因
壹包（驗後淨重零點零柒玖公克）、殘有海洛因之針筒及鏟管各
壹支，均沒收銷燬之。
    事  實
一、乙○○前於民國89年間因施用毒品案件，經本院以89年度毒
    聲字第6700號裁定觀察、勒戒，嗣認無繼續施用毒品之傾向
    ，於89年9 月7 日執行完畢，並由臺灣高雄地方法院檢察署
    檢察官以89年度毒偵字第5827號為不起訴處分確定。又於92
    年間因施用毒品案件，經依本院92年度毒聲字第3796號裁定
    送觀察、勒戒後，仍認無繼續施用毒品之傾向，而於92 年9
    月18日執行完畢，並由臺灣高雄地方法院檢察署檢察官以92
    年度毒偵緝字第596 號為不起訴處分確定。另於92、93年間
    因竊盜案件，經本院分別以92年度易字第1713號及93年度易
    字第1068號判決判處有期徒刑6 月及8 月確定，嗣於94 年8
    月19日縮短刑期假釋出監付保護管束，並於94年10月4 日保
    護管束期滿未經撤銷視為徒刑執行完畢。詎仍未戒除毒癮，
    於96年7 月26日晚間7 時許，在其位於高雄縣大樹鄉○○村
    ○○街73巷12號之住處房間內，以摻入食鹽水稀釋後置於針
    筒內注射之方式施用第一級毒品海洛因1 次。嗣因其另涉犯
    他案，經警於96年7 月26日晚間9 時許至其上開住處執行拘
    提時，當場查獲第一級毒品海洛因1 包（驗後淨重0.079 公
    克）及均殘有海洛因之注射針筒、塑膠鏟管各1 支，並經同
    意採集其尿液檢驗後，而悉上情。
二、案經高雄市政府警察局三民第二分局報請臺灣高雄地方法院
    檢察署檢察官偵查起訴。
    理  由
一、按被告乙○○所犯係死刑、無期徒刑、最輕本刑為3 年以上
    有期徒刑以外之罪，其於準備程序就前揭被訴事實為有罪之
    陳述，經受命法官告知簡式審判程序之旨，並聽取其與公訴
    人之意見後，本院認無不得或不宜改依簡式審判程序進行之
    情事，依刑事訴訟法第273 條之1 第項、第284 條之1 規定
    ，裁定本案由受命法官獨任進行簡式審判程序，合先敘明。
二、上揭犯罪事實，業據被告於本院審理中坦承不諱，並有海洛
    因1 包、注射針筒1 支及塑膠鏟管1 支扣案足憑，又被告為
    警查獲後所採集之尿液，經送請台灣檢驗科技股份有限公司
    以酵素免疫法 (EIA)及氣相層析質譜法 (GC/MS)方法檢驗結
    果，呈嗎啡陽性反應，此有該公司96年8 月8 日報告編號KＺ
    000000000000號檢驗報告及偵辦毒品案件嫌犯尿液採證檢驗
    對照表各1 紙附卷可稽（見偵卷第12頁、警卷第7 頁）；而
    其為警查獲時扣得之海洛因1 包，經送請高雄市立凱旋醫院
    檢驗結果，認確含海洛因成分（驗後淨重0.079 公克），至
    注射針筒及塑膠鏟管各1 支，經送請高雄醫學大學附設中和
    紀念醫院檢驗結果，認均含海洛因成分，此亦有高雄市立凱
    旋醫院96年8 月13日高市凱醫驗字第4631號檢驗鑑定書1 紙
    及高雄醫學大學附設中和紀念醫院96年10 月23日檢驗報告2
    紙在卷可參（見偵卷第18頁、本院卷第20、21頁），足徵被
    告前開施用第一級毒品海洛因1 次之自白與事實相符，堪可
    採為論罪科刑之依據。
三、查被告前於民國89年間因施用毒品案件，經本院以89年度毒
    聲字第6700號裁定觀察、勒戒，嗣認無繼續施用毒品之傾向
    ，於89年9 月7 日執行完畢；嗣又於92年間因施用毒品案件
    ，經依本院92年度毒聲字第3796號裁定送觀察、勒戒後，仍
    認無繼續施用毒品之傾向，而於92年9 月18日執行完畢，有
    臺灣高等法院被告前案紀錄表1 份在卷足參，是被告於觀察
    、勒戒執行完畢釋放後，5 年內再為施用毒品犯行，堪以認
    定，應予依法論科。
四、核被告所為，係犯毒品危害防制條例第10條第1 項之施用第
    一級毒品罪嫌。又其施用第一級毒品前後持有該毒品之低度
    行為，應被其施用之高度行為所吸收，不另論罪。又被告有
    如上事實欄所述前科事實，有前開臺灣高等法院被告前案紀
    錄表1 份在卷可查，其受有期徒刑之執行完畢後，5 年以內
    故意再犯本件有期徒刑以上之罪，為累犯，應依刑法第47條
    第1 項之規定加重其刑。爰審酌被告前有施用毒品等前科，
    素行不佳，曾因施用毒品屢經觀察、勒戒後，竟仍未能遠離
    毒品，顯見其不知警惕，意志不堅，惟念其於犯罪後業已坦
    承犯行，及施用毒品係自我戕害行為，並未危害他人等一切
    情狀，酌情量處如主文所示之刑。至扣得海洛因1 包（驗後
    淨重0.079 公克）、注射針筒及塑膠鏟管各1 支，均含海洛
    因之成分，業經鑑定無訛，已如前述，應屬違禁物，不問屬
    於犯人所有與否，依毒品危害防制條例第18條第1 項前段規
    定，均應沒收銷燬之。
據上論斷，應依刑事訴訟法第273 條之1 第1 項、第299 條第1
項，毒品危害防制條例第10條第1 項、第18條第1 項，刑法第11
條、第47條第1項，判決如主文。
本案經檢察官甲○○到庭執行職務。
中　　華　　民　　國　　96　　年　　10　　月　　31　　日
                  刑事第十二庭  法　官  葉文博
以上正本證明與原本無異。
如不服本判決應於收受本判決後10日內向本院提出上訴書狀，並
應敘述具體理由，如未敘述上訴理由者，應於上訴期間屆滿後20
日內補提理由書狀於本院（均須按他造當事人之人數附繕本）「
切勿逕送上級法院」。
中　　華　　民　　國　　96　　年　　10　　月　　31　　日
                                書記官  李柏親
